最高法院刑事判決            一○○年度台上字第三七七二號
上  訴  人  黃偉閔
上列上訴人因違反毒品危害防制條例案件，不服台灣高等法院台
中分院中華民國一○○年四月六日第二審判決（一○○年度上訴
字第四○三號，起訴案號：台灣苗栗地方法院檢察署九十九年度
偵字第四六六○、四九九○號），提起上訴，本院判決如下：
    主  文
上訴駁回。
    理  由
按刑事訴訟法第三百七十七條規定，上訴於第三審法院，非以判
決違背法令為理由，不得為之。是提起第三審上訴，應以原判決
違背法令為理由，係屬法定要件。如果上訴理由書狀並未依據卷
內訴訟資料，具體指摘原判決不適用何種法則或如何適用不當，
或所指摘原判決違法情事，顯與法律規定得為第三審上訴理由之
違法情形，不相適合時，均應認其上訴為違背法律上之程式，予
以駁回。本件原判決撤銷第一審關於其附表編號三、六所示部分
之判決，改判論處上訴人黃偉閔販賣第三級毒品罪刑（共二罪）
，已敘明所憑之證據及認定之理由；從形式上觀察，並無判決違
背法令之情形存在。查刑法第五十九條之酌量減輕其刑，必須犯
罪另有特殊之原因與環境等情狀，在客觀上足以引起一般同情，
認即科以最低度刑仍嫌過重者，始有適用。原判決以上訴人所犯
其附表編號三、六所示販賣第三級毒品愷他命犯行，已依毒品危
害防制條例第十七條第二項規定減輕其刑，且販賣毒品有害國民
身心健康，綜合上訴人犯罪情狀觀之，尚無情輕法重或可資憫恕
之處，無從依刑法第五十九條規定酌減其刑，理由內已詳加審酌
說明。上訴意旨仍執陳詞，任意指摘原判決關於上開犯行部分未
酌減其刑為違法云云，不符第三審上訴之法定要件。至法院適用
刑法第五十九條酌量減輕其刑，雖不排除同法第五十七條各款所
列事項之審酌，但仍須其犯罪情狀顯可憫恕者，方足當之。上訴
人之犯罪情狀既無可資憫恕之處，並無刑法第五十九條規定之適
用，從而原判決認上訴人之犯罪動機、手段或犯罪後之態度等情
狀，僅可為法定刑內科刑之標準乙節，自亦無上訴意旨所稱判決
適用法則不當之違法情事。其關於此部分之上訴為違背法律上之
程式，應予駁回。再者，第三審上訴書狀，應敘述上訴之理由，
其未敘述者，得於提起上訴後十日內補提理由書於原審法院，已
逾上述期間，而於第三審法院未判決前仍未提出上訴理由書狀者
，第三審法院應以判決駁回之，刑事訴訟法第三百八十二條第一
項、第三百九十五條後段規定甚明。原判決附表編號一、二、四
、五所示販賣第三級毒品部分（共四罪），上訴人於民國一○○
年四月二十一日提起上訴，並未敘述理由，迄今逾期已久，於本
院未判決前仍未提出，依上開規定，其上訴亦非合法，應併駁回
之。
據上論結，應依刑事訴訟法第三百九十五條，判決如主文。
中    華    民    國  一○○  年    七    月   十四   日
                      最高法院刑事第十一庭
                          審判長法官  陳  世  淙  
                                法官  陳  東  誥  
                                法官  何  菁  莪  
                                法官  施  俊  堯  
                                法官  王  居  財  
本件正本證明與原本無異
                                      書  記  官  
中    華    民    國  一○○  年    七    月   十八   日
                                                      K